【裁判字號】    95,簡上,400
【裁判日期】    950927
【裁判案由】    給付票款
【裁判全文】
臺灣臺北地方法院民事判決             95年度簡上字第400號
上  訴  人  丁○○
訴訟代理人  乙○○
被上訴人    甲○○
訴訟代理人  戊○○
            丙○○
上列當事人間請求給付票款事件，上訴人對於中華民國九十五年
五月三十日臺灣臺北地方法院臺北簡易庭95年度北簡字第17551
號第一審判決提起上訴，本院於九十五年九月十三日言詞辯論終
結，判決如下：
    主  文
上訴駁回。
第二審訴訟費用由上訴人負擔。
    事實及理由
一、被上訴人起訴主張：其持有上訴人所簽發，經原審被告林憶
    汶及林信亨共同背書，付款人為台北富邦銀行桂林分行，票
    載發票日為民國94年7月22日，面額為新台幣（下同）456,8
    00元之支票（以下稱系爭支票）乙紙。原告於95年2月10日
    依期提示，竟因提示期限經過後經撤銷付款委託而退票，爰
    依票據關係請求上訴人及其餘原審被告連帶給付被上訴人
    456,800元及自95年2月10日起至清償日止，按年息6%計算之
    利息等語。
二、上訴人對於簽發系爭支票一事，並不爭執，惟辯稱系爭支票
    是伊借人使用去地下錢莊借錢，並非伊直接向被上訴人調現
    云云，
三、按在票據上簽名者，依票上所載文義負責。發票人應照票據
    文義擔保支票之支付。又執票人向支票債務人行使追索權時
    ，得請求自為付款提示之日起之利息，如無約定利率者，依
    年利息百分之六計算，分別於票據法第5條第1項、第126條
    、第133條定有明文。又按支票乃文義證券及無因證券，證
    券上之權利義務悉依證券上所載文句而決定其效力，從而支
    票上權利，依支票文義而發生，與其基礎之原因關係各自獨
    立，支票上權利之行使不以其原因關係存在為前提，故其原
    因關係不存在或無效時，執票人仍得依支票文義行使其權利
    ，最高法院49年台上字第334號著有判例足參。是以，上訴
    人簽發支票借予他人使用，他人未依約定將支票面額之款項
    存入帳戶之原因關係，並不得對抗執票人。從而，被上訴人
    依票據關係請求上訴人給付票款456,800元及自95年2月10
    日起至清償日止，按年息6%計算之利息，洵屬有據。
四、綜上所述，本件上訴人所辯，並無可取。依票據法之規定，
    被上訴人自得請求上訴人給付票款及遲延利息。從而，被上
    訴人本於票據之法律關係，請求上訴人給付票款456,800 元
    及自95年2月10日起至清償日止，按年息6%計算之利息，為
    有理由，應予准許。原審判命上訴人如數給付，於法並無不
    合。上訴意旨指摘原判決不當，求予廢棄改判，為無理由，
    應予駁回其上訴。
五、據上論結，本件上訴為無理由，依民事訴訟法第436條之1第
    3項、第449條第1項、第78條，判決如主文。
中    華    民    國    95    年    9     月    27    日
              民事第五庭審判長法      官  翁昭蓉
                              法      官  林麗真
                              法      官  陶亞琴
以上正本係照原本作成。
本件判決不得上訴。
中    華    民    國    95    年    9    月    29    日
                              法院書記官  吳芳玉


司法院資訊處製作；財團法人民間司法改革基金會備份。
